臺灣臺中地方法院刑事判決　　　　　　　　　　　　九十三年度訴字第二五四五號
　　公　訴　人　臺灣臺中地方法院檢察署檢察官
　　被　　　告　甲○○
右列被告因違反槍砲彈藥刀械管制條例案件，經檢察官提起公訴（九十三年度偵字第
一二四九八號），被告於準備程序中為認罪之陳述，經本院合議庭裁定由受命法官獨
任改行簡式審判程序審理，判決如左：
    主  文
甲○○未經許可，寄藏可發射子彈具有殺傷力之改造手槍，累犯，處有期徒刑壹年貳
月，併科罰金新臺幣伍萬元，罰金如易服勞役，以銀元佰元即新臺幣玖佰元折算壹
日。扣案之仿ＢＥＲＥＴＴＡ廠八四型半自動手槍製造之改造手槍壹支（槍枝管制編
號0000000000），沒收。
    事  實
一、甲○○前於民國八十八年間，因竊盜罪，經本院於八十九年二月十六日以八十八
    年度易字第三七六六號判處有期徒刑三月確定；又於八十九年間，因違反毒品危
    害防制條例案件，經本院於八十九年六月二十一日以八十九年度訴字第一二三八
    號分別判處有期徒刑一年一月、七月，應執行有期徒刑一年六月確定；又於八十
    九年間，因收受贓物罪，經本院於八十九年八月三日以八十九年度易字第二０三
    一號判處有期徒刑四月確定；又於八十九年間，因竊盜罪，經本院於八十九年七
    月十七日以八十九年度易字第一七一四號判處有期徒刑十月，經臺灣高等法院臺
    中分院於八十九年九月二十日以八十九年度上易字第二０七七號審理中，撤回上
    訴確定；又於八十九年間，因偽造文書罪，經本院於八十九年十一月十三日以八
    十九年度訴字第二四五六號判處有期徒刑五月確定；前開因竊盜、違反毒品危害
    防制條例案件，所判處有期徒刑十月、一年一月及七月部分，經本院於九十年五
    月二十四日以九十年度聲字第二一六五號裁定合併定其應執行有期徒刑二年三月
    確定，而前開因竊盜、收受贓物、偽造文書，所判處有期徒刑三月、四月及五月
    部分，經本院於九十年五月二十五日以九十年度聲字第二一六四號裁定合併定其
    應執行有期徒刑十一月確定，於八十九年十一月一日入監執行，於九十一年七月
    十二日縮短刑期假釋出監，於九十二年十一月十日假釋期滿，未經撤銷，視為執
    行完畢。
二、甲○○猶不知悔改，明知槍砲業經中央主管機關公告列管，未經許可不得持有、
    寄藏，竟於九十三年七月八日，在臺中市○區○○街三一巷二號三樓其住處，未
    經許可，接受真實年籍不詳之成年友人林哲群之委託，將可發射子彈具有殺傷力
    之仿ＢＥＲＥＴＴＡ廠八四型半自動手槍製造之改造手槍（槍枝管制編號000
    0000000）一支及具有殺傷力之制式九０子彈一顆，寄藏於臺中市○區○
    ○路五五之一號二樓七０六室。嗣於九十三年七月十日二十三時許，在臺中市○
    區○○路五五之一號二樓七０六室前開處所，為警查獲，並當場扣得前開仿ＢＥ
    ＲＥＴＴＡ廠八四型半自動手槍製造之改造手槍（槍枝管制編號0000000
    000）一支、制式九０子彈一顆（經試射擊發，業已滅失）。
三、案經臺中市警察局第三分局報告臺灣臺中地方法院檢察署檢察官偵查起訴。
    理  由
一、訊據被告甲○○，對於右揭時地，接受真實年籍不詳之成年友人林哲群之委託，
    將前開改造手槍一支及制式九０子彈一顆寄藏於臺中市○區○○路五五之一號二
    樓七０六室等情，業經於本院中坦認屬實，並有臺中市警察局第三分局搜索扣押
    筆錄一份、現場照片八張、現場圖一份在卷可稽，復有扣案之前開仿ＢＥＲＥＴ
    ＴＡ廠八四型半自動手槍製造之改造手槍（槍枝管制編號0000000000
    ）一支、制式九０子彈一顆為證；且扣案之前開改造槍枝一支及制式九０子彈一
    顆，經鑑定結果，認為改造手槍一枝（槍枝管制編號0000000000），
    係由仿ＢＥＲＥＴＴＡ廠八四半自動手槍製造之玩具手槍換裝土造金屬槍管及土
    造金屬槍機改造而成之改造手槍，機械性能良好，可擊發適用子彈，認具殺傷力
    ；子彈一顆，係由口徑九㎜制式子彈（彈殼長度一九㎜）截短彈殼長度為一七‧
    四㎜改造而成之子彈，經檢視，彈底具撞擊痕跡，經試射，可擊發，認具殺傷力
    ，此有內政部警政署刑事警察局九十三年八月九日刑鑑字第０九三０一四九三三
    六號槍彈鑑定書一份在卷足參，被告自白供述與現有事證相符，應堪採信為真實
    。本件事證已臻明確，被告犯行，洵堪認定。
二、被告未經許可，無故寄藏改造手槍及制式九０子彈，核其所為，係違反槍砲彈藥
    刀械管制條例第十一條第四項之寄藏改造手槍罪、第十二條第四項之持有子彈罪
    。被告一行為，同時寄藏前開改造手槍及制式九０子彈，係屬一行為觸犯數罪名
    之想像競合犯，為裁判上一罪之關係，應依刑法第五十五條之規定，從一重之寄
    藏改造手槍罪論處。末查：被告曾於八十八年間，因竊盜罪，經本院於八十九年
    二月十六日以八十八年度易字第三七六六號判處有期徒刑三月確定；又於八十九
    年間，因違反毒品危害防制條例案件，經本院於八十九年六月二十一日以八十九
    年度訴字第一二三八號分別判處有期徒刑一年一月、七月，應執行有期徒刑一年
    六月確定；又於八十九年間，因收受贓物罪，經本院於八十九年八月三日以八十
    九年度易字第二０三一號判處有期徒刑四月確定；又於八十九年間，因竊盜罪，
    經本院於八十九年七月十七日以八十九年度易字第一七一四號判處有期徒刑十月
    ，經臺灣高等法院臺中分院於八十九年九月二十日以八十九年度上易字第二０七
    七號審理中，撤回上訴確定；又於八十九年間，因偽造文書罪，經本院於八十九
    年十一月十三日以八十九年度訴字第二四五六號判處有期徒刑五月確定；前開因
    竊盜、違反毒品危害防制條例案件，所判處有期徒刑十月、一年一月及七月部分
    ，經本院於九十年五月二十四日以九十年度聲字第二一六五號裁定合併定其應執
    行有期徒刑二年三月確定，而前開因竊盜、收受贓物、偽造文書，所判處有期徒
    刑三月、四月及五月部分，經本院於九十年五月二十五日以九十年度聲字第二一
    六四號裁定合併定其應執行有期徒刑十一月確定，於八十九年十一月一日入監執
    行，於九十一年七月十二日縮短刑期假釋出監，於九十二年十一月十日假釋期滿
    ，未經撤銷，視為執行完畢，此有臺灣高等法院被告全國前案紀錄表一份在卷可
    稽，被告前受有期徒刑之執行完畢，五年以內再犯本件有期徒刑以上之罪，為累
    犯，應依刑法第四十七條之規定，加重其刑。爰審酌被告明知不得非法持有寄藏
    槍彈，竟受人委託，無故寄藏前開改造手槍及制式九０子彈，因而為警查獲，擁
    有槍械之行為本身，對於社會治安具有潛在之危害性，造成暴力充斥社會，影響
    民眾之生命安全，惟被告寄藏槍彈之時間僅有三天，並未持以犯案，致生之危害
    程度尚未擴大，且被告於本院中坦承犯行，犯後態度良好，應已知所悔悟，及被
    告與檢察官所為量刑協商之合意等一切情狀，量處如主文所示之刑，罰金部分並
    諭知易服勞役之折算標準，以示懲儆。
三、扣案之仿ＢＥＲＥＴＴＡ廠八四型半自動手槍製造之改造手槍（槍枝管制編號0
    000000000）一支，係違禁物，不問屬於被告與否，爰依刑法第三十八
    條第一項第一款之規定，併予諭知沒收。至於扣案之制式九０子彈一顆，經內政
    部警政署刑事警察局於鑑定過程中，進行試射擊發，業已滅失，自無從諭知沒收
    ，附此敘明。
據上論斷，應依刑事訴訟法第二百七十三條之一第一項、第二百九十九條第一項前段
，槍砲彈藥刀械管制條例第十一條第四項、第十二條第四項，刑法第十一條前段、第
五十五條、第四十七條、第四十二條第二項、第三十八條第一項第一款，罰金罰鍰提
高標準條例第二條，判決如主文。
中      華      民      國      九十三      年    十一    月    三十    日
                                臺灣臺中地方法院刑事第五庭
                                        法  官  巫淑芳
右正本證明與原本無異。
如不服本判決，應於送達後十日內向本院提出上訴狀（須附繕本），上訴於臺灣高等
法院臺中分院。
                                        書記官
中      華      民      國      九十三      年    十一    月    三十    日
附錄論罪科刑法條：
槍砲彈藥刀械管制條例第十一條：
未經許可，製造、販賣或運輸第四條第一項第一款所稱其他可發射金屬或子彈具有殺
傷力之各式槍砲者，處五年以上有期徒刑，併科新臺幣一千萬元以下罰金。
未經許可，轉讓、出租或出借前項所列槍砲者，處三年以上十年以下有期徒刑，併科
新臺幣七百萬元以下罰金。
意圖供自己或他人犯罪之用，而犯前二項之罪者，處無期徒刑或七年以上有期徒刑，
併科新臺幣一千萬元以下罰金。
未經許可，持有、寄藏或意圖販賣而陳列第一項所列槍砲者，處一年以上七年以下有
期徒刑，併科新臺幣七百萬元以下罰金。
第一項至第三項之未遂犯罰之。
槍砲彈藥刀械管制條例第十二條：
未經許可，製造、販賣或運輸子彈者，處一年以上七年以下有期徒刑，併科新臺幣五
百萬元以下罰金。
未經許可，轉讓、出租或出借子彈者，處六月以上五年以下有期徒刑，併科新臺幣三
百萬元以下罰金。
意圖供自己或他人犯罪之用，而犯前二項之罪者，處三年以上十年以下有期徒刑，併
科新臺幣七百萬元以下罰金。
未經許可，持有、寄藏或意圖販賣而陳列子彈者，處五年以下有期徒刑，併科新臺幣
三百萬元以下罰金。
第一項至第三項之未遂犯罰之。
